【裁判字號】    91,易,1979
【裁判日期】    920715
【裁判案由】    毒品危害防制條例
【裁判全文】
臺灣臺中地方法院刑事判決                        九十一年度易字第一九七九號
    公  訴  人  臺灣臺中地方法院檢察署檢察官
    被      告  甲○○
右列被告因毒品危害防制條例案件，經檢察官提起公訴（臺灣臺中地方法院檢察署九
十一年度毒偵字第一八一二號）暨移
偵字第三００號、第三二九號），本院判決如左：
    主  文
甲○○連續施用第二級毒品，累犯，處有期徒刑玖月。扣案之第二級毒品安非他命拾
包（毛重合計拾伍公克），沒收銷燬之。扣案之安非他命吸食器貳個，沒收。
    事  實
一、甲○○曾犯偽造文書罪，經法院判處有期徒刑三月確定，於民國八十九年六月二
    十六日易科罰金執行完畢。又因施用毒品案件，經本院裁定送觀察、勒戒後，認
    有繼續施用毒品傾向，復經本院以九十年度毒聲字第一０二四號裁定令入戒治處
    所施以強制戒治一年，執行滿三月後，其戒治成效評定合格，無繼續戒治之必要
    ，臺灣臺中地方法院檢察署檢察官聲請本院裁定停止戒治，所餘戒治期間付保護
    管束，迨九十一年二月十六日保護管束期滿未經撤銷，經臺灣臺中地方法院檢察
    署檢察官於九十一年五月二十三日以九十一年度戒毒偵字第二二七號為不起訴處
    分，於九十一年五月二十七日公告確定。詎甲○○復於五年內基於概括犯意，自
    前開不起訴處分九十一年五月二十七日公告確定後之翌日起至九十二年三月二十
    一日止，在臺中市○○區○○路一段一六０巷十二號十四樓等地，以將第二級毒
    品安非他命放在玻璃球內點火燃燒後經吸食器過濾吸入之方式，施用安非他命多
    次，其施用之頻率不一定。嗣先於九十一年六月二十一凌晨一時許，為警在新竹
    縣新豐鄉○○路一七六號春城汽車旅館為警查獲。後又於九十二年三月二十一日
    下午六時五十分許，於臺中市○○區○○路一段一六０巷十二號十四樓為警查獲
    ，並扣得安非他命十包（毛重合計三十五公克）及甲○○所有，供吸食安非他命
    所用之吸食器二個。
二、案經臺北市政府警察局移送臺灣臺中地方法院檢察署檢察官偵查起訴，暨臺中縣
    警查局、行政院海岸巡防署高雄縣機動查緝隊移送臺灣南投地方法院檢察署檢察
    官移送併辦。
    理  由
一、右揭犯罪事實業據被告甲○○坦承不諱，且其於九十一年六月二十一日凌晨一時
    許及九十二年三月二十二日上午十時五十分許為警採集之尿液經送檢驗結果，均
    呈安非他命類暨甲基安非他命陽性反應，有臺北市立療養院煙毒尿液檢驗報告書
    、臺北市政府警察局刑事警察大隊毒品案件尿液委驗單、臺中縣衛生局檢驗尿水
    報告書、臺中縣警察局刑警隊機動組委託鑑驗尿液代號與真實姓名對照表各一紙
    在卷可稽，並有安非他命十包（毛重合計三十五公克）及安非他命吸食器二個扣
    案可資佐證，足認被告之自白與事實相符。又被告前因施用毒品案件，經本院裁
    定送觀察、勒戒後，認有繼續施用毒品傾向，復經本院以九十年度毒聲字第一０
    二四號裁定令入戒治處所施以強制戒治一年，執行滿三月後，其戒治成效評定合
    格，無繼續戒治之必要，臺灣臺中地方法院檢察署檢察官聲請本院裁定停止戒治
    ，所餘戒治期間付保護管束，迨九十一年二月十六日保護管束期滿未經撤銷，經
    臺灣臺中地方法院檢察署檢察官於九十一年五月二十三日以九十一年度戒毒偵字
    第二二七號為不起訴處分，於九十一年五月二十七日公告確定，此次係五年以內
    再犯施用毒品罪，有臺灣高等法院被告全國前案紀錄表、臺灣臺中地方法院檢察
    署刑案資料查註紀錄表、臺灣臺中地方法院檢察署九十一年度戒毒偵字第二二七
    號不起訴處分書附卷可稽，本件事證明確，被告之犯行堪以認定。
二、核被告甲○○所為，係犯毒品危害防制條例第十條第二項之施用第二級毒品罪。
    其施用前後持有安非他命之低度行為，應為施用之高度行為所吸收，不另論罪。
    被告先後多次施用安非他命之犯行，時間緊接，方法相同，觸犯構成要件相同之
    罪名，顯係基於概括犯意反覆為之，為連續犯，應依刑法第五十六條之規定，論
    以一罪，並加重其刑。又被告曾犯偽造文書罪，經法院判處有期徒刑三月確定，
    於八十九年六月二十六日易科罰金執行完畢，有臺灣高等法院被告全國前案紀錄
    表在卷可按，其於五年以內再犯本件有期徒刑以上之罪，為累犯，應依刑法第四
    十七條之規定遞加重其刑。爰審酌被告前因施用毒品案件，甫經觀察、勒戒、強
    制戒治，經檢察官不起訴處分後，猶故態復萌，再施用第二級毒品安非他命不輟
    ，無視於毒品對於自身健康之戕害及國家對於杜絕毒品犯罪之禁令，然諒之施用
    毒品者均有相當程度之生理成癮性及心理依賴性，其犯罪心態與一般刑事犯罪之
    本質並不相同，容應以「病人」之角度為考量，並側重適當之醫學治療及心理矯
    治為宜，量刑不宜過重等一切情狀，量處如主文所示之刑。扣案之安非他命十包
    （毛重合計三十五公克）為毒品危害防制條例第二條第二項第二款規定之第二級
    毒品，爰依同條例第十八條第一項前段規定，宣告沒收銷燬之。又扣案之吸食器
    二個，係被告所有供施用安非他命所用之物，業據其供承在卷，爰依刑法第三十
    八條第一項二款之規定，併予宣告沒收。
三、公訴意旨雖僅敘及被告於九十一年六月二十一日凌晨一時許回溯七十二小時內之
    某時，施用安非他命一次之犯行，然因未經起訴之事實與前開業經起訴部分具有
    連續犯之裁判上一罪關係，為起訴效力所及，本院自得併予審理，附此敘明。
據上論斷，應依刑事訴訟法第二百九十九條第一項前段，毒品危害防制條例第十條第
二項、第二十三條第二項後段、第十八條第一項前段，刑法第十一條前段、第五十六
條、第四十七條、第三十八條第一項第二款，判決如主文。
中      華      民      國    九十二    年      七      月     十五     日
                                        法  官  陳慧珊
右正本證明與原本無異。
如不服本判決，應於送達後十日內向本院提出上訴狀（須附繕本），上訴於臺灣高等
法院臺中分院。
                                        書記官
中      華      民      國    九十二    年      七      月     十五     日
【附錄論罪科刑法條】
毒品危害防制條例第十條第二項：
施用第二級毒品者，處三年以下有期徒刑。


司法院資訊處製作；財團法人民間司法改革基金會備份。
